Inventaris van het archief van de Griffie van de Provincie Zuid-Holland, (1951) 1976-1986 (1991)
Nationaal Archief, Den Haag
- Taken, 2.
  - Openbare gezondheid, 2.3.
    - Milieu, 2.3.2.
      - Afvalstoffen, 2.3.2.5.
        - NV Afvalverwerking Rijnmond (AVR), 1968-1984; 1650-1655
          - Toezicht op en deelname in de NV Afvalverwerking Rijnmond, 1968-1983, 1650
          - Besprekingen met de NV Afvalverwerking Rijnmond naar aanleiding van een notitie van de Dienst Centraal Milieubeheer betreffende de bedrijfsvoering van de NV over de aan te brengen rookgasreinigingsinstallatie, alsmede de periodieke verlengingen van de Hinderwetvergunningen, 1973 - 1980, 1651
          - Bemoeienis met capaciteitproblemen en -benutting bij NV Afvalverwerking Rijnmond, 1976 - 1984, 1652
          - Bespreking met de NV Afvalverwerking Rijnmond inzake haar rapport "Inventarisatie korte en middellange termijnproblemen", 1979, 1653
          - Rapport "De Afvalverwerking Rijnmond milieuhygiënisch beschouwd" van de Milieugroep AVR, 1979 -1980, 1654
          - Verlening van medewerking aan het oplossen van de financiële problemen bij de NV Afvalverwerking Rijnmond, 1979 - 1984, 1655
        - Totstandkoming en uitvoering van het Puinafvoerplan Zuid-Holland, 1972-1983; 1656-1661
          - Ontwerpplan, 1972 - 1978, 1656
          - Reacties op het ontwerpplan en vaststelling door Provinciale Staten, 1974 - 1976, 1657
          - Reacties van gemeenten e.a. op het (ontwerp-) plan, 1976 - 1978, 1658
          - Verzoeken tot aanwijzing van stortlocaties, selectie van afvalstoffen en de oprichting van een puinbreekinstallatie in het kader van de uitvoering van het puinafvoerplan, 1976 - 1983, 1659
          - Aanwijzing van stortplaatsen te Rozenburg, 1978, 1660
          - Uitvoering van het plan in de regio Rotterdam, 1978 - 1980, 1661
        - Totstandkoming van een provinciaal plan voor de verwijdering van autowrakken, 1972-1986; 1662-1663
          - Deel 1, 1972 - 1984, 1662
          - Deel 2, 1984 - 1986, 1663
        - Weigering van een ontheffing in het kader van de Verordening industriële en chemische afvalstoffen Zuid-Holland voor de verwerking van het afval van een shredderbedrijf te Voorburg, 1974-1979; 1664
        - Besluiten op ontheffingsaanvragen in het kader van de Verordening industriële en chemische afvalstoffen Zuid-Holland, 1974-1980; 1665-1667
          - Nieuwerkerk aan den IJssel, 1974 - 1980, 1665
          - Gouda, 1976 - 1978, 1666
          - Zegveld (Utrecht), 1977 - 1978, 1667
        - Inwerkingtreding van de Afvalstoffenwet, 1975-1986; 1668-1670
          - Deel 1, 1975 - 1979, 1668
          - Deel 2, 1979 - 1980, 1669
          - Deel 3, 1981 - 1986, 1670
        - Rapport opgesteld door de Provinciale Waterstaat inzake het nemen van maatregelen ter voorkoming van de vorming van dioxinevormende stoffen (TCDD) bij de afvalverwerking Rijnmond NV en Dow Chemical NV, 1976-1977; 1671
        - Besteding van de rijksbijdrage en vaststelling van de provinciale betrokkenheid bij de uitvoering van de Wet chemische afvalstoffen, 1976 -1980; 1672
        - Wijziging van de Verordening industriële en chemische afvalstoffen en vaststelling van de Verordening bedrijfsafvalstoffen en chemische afvalstoffen, 1977-1981; 1673
        - Inzet van personeel van Provinciale Waterstaat bij de controle van de milieuwetten en in het bijzonder de controle op stortplaatsen, 1977-1982; 1674
        - Bemoeienis met de afvalwaterproblematiek bij Gist-Brocades NV te Delft, 1977-1983; 1675
        - Overzicht van bedrijven welke gebruik maken van containerbedrijven voor het verwijderen van bedrijfsafval, 1978-1982; 1676
        - Rijksbijdragen in de kosten van de uitvoering van de Afvalstoffenwet, 1978-1985; 1677
        - Bemiddeling in de afvalwaterzuiveringsproblematiek in de Rotterdamse agglomeratie., 1978-1986; 1678-1683
          - Deel 1, 1978, 1678
          - Deel 2, 1979 - 1984, 1679
          - Rapportage van de Commissie Tjalma inzake een kostenvergelijking RWZI Dokhaven - RWZI Vaanplein, 1978, 1680
          - Beantwoording van vragen, gesteld door M.A.C. Zwinkels in de Statenvergadering, inzake de afvalwaterzuiveringsproblematiek, alsmede een beroep van de gemeente Schiedam tegen de goedkeuring van de eerste begrotingswijziging 1978 van het Hoogheemraadschap Delfland, 1978 - 1979, 1681
          - Instelling van een stuurgroep en werkgroep 1978 - 1979, 1682
          - Financiële afwikkeling van de voorbereidingskosten van de zuiveringsplannen in de Rotterdamse agglomeratie, 1981 - 1986, 1683
        - Overleg met de wethouder van 's-Gravenhage betreffende de uitbreidingsplannen voor de Haagsche vuilverbrandingsinstallatie, 1979-1981; 1684
        - Advisering aan de minister van Volksgezondheid en Milieuhygiëne inzake de ontwerp-richtlijn ziekenhuisafval, 1979-1986; 1685-1688
          - Deel 1, 1979 - 1981, 1685
          - Deel 2, 1982, 1686
          - Deel 3, 1982 - 1984, 1687
          - Deel 4, 1984 - 1986, 1688
        - Besprekingen met de betrokkenen in het "Afvalstoffenparlement" over de capaciteitsproblemen bij de vuilverbrandingsinstallaties en het provinciale afvalstoffenplan, 1979-1984; 1689
        - Financiering van de kosten voor de uitvoering van de Wet chemische afvalstoffen, 1979-1985; 1690
        - Coördinatie-overleg Wet chemische afvalstoffen, 1979-1986; 1691-1695
          - Instelling, 1979 - 1982, 1691
          - Rapporten opgesteld ten behoeve van het Technisch coördinatie-overleg Wet chemische afvalstoffen, 1983 - 1986, 1692-1694
            - Eindrapport "Controle actie chemische wasserijen", 1983 - 1986, 1692
            - Interim-rapport "Controle actie galvanische bedrijven", 1985 - 1986, 1693
            - Interim-rapport "Controle actie garagebedrijven", 1985 - 1986, 1694
          - Vaststelling van het jaarverslag 1984 van het Technisch coördinatieoverleg Wet chemische afvalstoffen, 1985, 1695
        - Bemiddeling bij de situering van de afvalwaterzuiveringsinstallatie Reeuwijk-Randenburg van het Hoogheemraadschap van Rijnland, 1979-1986; 1696
        - Totstandkoming en uitvoering van het Provinciaal afvalstoffenplan voor het verwijderen van huishoudelijk afval en bedrijfsvuil., 1979-1986; 1697-1706
          - Deel 1, 1979 - 1981, 1697
          - Deel 2, 1980 - 1981, 1698
          - Deel 3, 1980 - 1981, 1699
          - Deel 4, 1980 - 1982, 1700
          - Deel 5, 1980 - 1985, 1701
          - Deel 6, 1981, 1702
          - Deel 7, 1981, 1703
          - Deel 8, 1982 - 1983, 1704
          - Deel 9, 1983 - 1984, 1705
          - Deel 10, 1984 - 1986, 1706
        - Uitvoering van de motie van Provinciale Staten nr. 25, d.d. 25 dec. 1980, inzake het illegaal storten van chemisch afval, 1980-1981; 1707
        - Inventarisatie van stortplaatsen in Zuid-Holland in opdracht van de minister van Volksgezondheid en Milieuhygiëne, 1980-1981; 1708
        - Bemoeienis met de verwijdering van een stortplaats van chemische afvalstoffen op een perceel grasland te Alphen aan den Rijn op de grens met Ter Aar, 1980-1982; 1709
        - Onderzoek naar de overlast van de Haagse Vuilverbrandingsinstallatie naar aanleiding van klachten van de Bewonersorganisatie Regentes/Valkenbos, 1980-1983; 1710
        - Voorbereidingen op de exploitatie van een op te richten stortplaats voor moeilijk verwerkbare afvalstoffen te Zoetermeer, 1980-1984; 1711
        - Handhaving van de Wet chemische afvalstoffen met betrekking tot het storten van shredderafval, 1980-1984; 1712
        - Nota inzake het hergebruik van beton- en metselpuin in de wegenbouw in het kader van de Afvalstoffenwet, opgesteld door de Provinciale Waterstaat, 1980-1986; 1713
        - Wijziging van een aantal verordeningen, die betrekking hebben op de verwijdering van afvalstoffen, in verband met het in werking treden van de Afvalstoffenwet, 1981; 1714
        - Goedkeuring van de afvalstoffenverordening van de gemeente Benthuizen, 1981-1982; 1715
          Voorbeelddossier
        - Circulaire aan de gemeenten in Zuid-Holland betreffende de gemeentelijke afvalstoffenverordening, 1981-1983; 1716
        - Subsidiëring van een proef van de gemeente Leiden met de inzameling van kleine hoeveelheden chemisch afval, 1981-1984; 1717
        - Kroonberoep van de Stichting Leidse Studentenhuisvesting betreffende de aanslag verontreinigingsheffing en toegespitst op de vraag of de stichting als een bedrijf kan worden aangemerkt, 1981-1984; 1718
          Betreft deel 2. Het eerste deel ontbreekt.
        - Onderzoek naar de milieuhygiënische aspecten van het gebruik van slakken en vliegassen bij vuilverbrandingsinstallaties, 1981-1984; 1719
        - Vaststelling van het Plan voor de verwijdering van bouw- en sloopafval, 1981-1985; 1720-1721
          - Deel 1, 1981 - 1982, 1720
          - Deel 2, 1982 - 1985, 1721
        - Bezwaarschriften tegen het plan van de provincie om het EMK-terrein te Krimpen aan den IJssel aan te kopen voor de opslag van nog niet verwerkbaar chemisch afval, 1982; 1722-1725
          - Deel 1, 1982, 1722
          - Deel 2, 1982, 1723
          - Deel 3, 1982, 1724
          - Deel 4, 1982, 1725
        - Besluit tot extra uitgaven ter stimulering van regionale milieudiensten, 1982-1983; 1726
        - Onderzoek naar de onderzoeksfaciliteiten van de verschillende overheidslaboratoria in Zuid-Holland en de mogelijkheden tot samenwerking tussen de laboratoria naar aanleiding van de Motie Hekkelman, 1982-1983; 1727
        - Beschouwing over de toepassing van de Verordening ondergrondse lozingen afvalstoffen Zuid-Holland, 1982-1983; 1728
        - Onderzoek naar en beleidsbepaling betreffende het hergebruik van slakken van vuilverbrandingsinstallaties en andere bulkafvalstoffen, 1982-1984; 1729
        - Beantwoording van de brief van de gemeente Arkel betreffende de tarieven voor het verwerken van huisvuil door het bedrijf Gemeenschappelijke Vuilverbranding Dordrecht en Omstreken (GEVUDO), 1982-1984; 1730
        - Vaststelling van een provinciale bijdrageregeling voor de stortplaats Crayestein-West te Dordrecht, geëxploiteerd door de Gemeenschappelijke Vuilverbranding Dordrecht en Omstreken (GEVUDO), 1982-1986; 1731
        - Vergunningverlening krachtens de Afvalstoffenwet, 1982-1988; 1732-1750
          - Gemeente 's-Gravenhage, voor de vuilverbrandingsinstallatie c.a. aan de Newtonstraat/Gaslaan, 1982 - 1984, 1732-1734
            - Deel 1, 1982 - 1983, 1732
            - Deel 3, 1983 - 1984, 1733
            - Deel 4, 1983 - 1984, 1734
          - Gemeente Alphen aan den Rijn, voor de vuilstortplaats Coupépolder aan de Burgemeester Bruins Slotsingel, hoek Westkanaalweg, 1982 - 1985, 1735-1736
            - Deel 1, 1982 - 1985, 1735
            - Deel 2, 1984, 1736
          - Recreatieschap De Rottemeren, voor de stortplaats ten behoeve van de aanleg van het recreatiegebied Hoge Bergse Bos, gelegen ten noorden van de Hoeksekade te Bergschenhoek, 1982 - 1986, 1737-1739
            - Deel 1, 1982 - 1984 juli, 1737
            - Deel 2, 1984 sept. - 1985 mei, 1738
            - Deel 3, 1985 mei - 1986, 1739
          - Gemeente Dordrecht, voor het oprichten van de vuilstortplaats Crayenstein-West, 1982 - 1986, 1740-1741
            - Deel 1, 1982 - 1983, 1740
            - Deel 2, 1982 - 1986, 1741
          - Gemeenschappelijke Vuilverbranding Dordrecht en Omstreken (GEVUDO), voor het oprichten en inwerking hebben van een verbrandingsinrichting aan de Baanhoekweg 40 te Dordrecht, 1982 - 1987, 1742
          - Gemeenschappelijke Vuilverwerking voor Leiden e.o. te Leiden, voor het oprichten en in werking hebben van een verbrandingsinrichting aan de Gabriël Metzusstraat 8 te Leiden, 1982 - 1988, 1743-1744
            - Deel 1, 1982 - 1986, 1743
            - Deel 2, 1986 - 1988, 1744
          - Troost Pernis BV te Rotterdam, voor het oprichten van een vuilstortplaats in de Polder Stededijk te Dordrecht, 1983 - 1986, 1745-1746
            - Deel 1, 1982 - 1983, 1745
            - Deel 2, 1983 - 1986, 1746
          - Gemeente 's-Gravenhage, voor het uitbreiden en wijzigen van de stortplaats voor bouw- en sloopafval in het recreatiegebied Noord-West, 1984 - 1986, 1747
          - Gemeente Zwijndrecht, voor de stort van puin ten behoeve van de aanleg van een heuvel in park Molenvliet, 1984 - 1986, 1748
            De vergunning wordt geweigerd
          - Stichting Bocoté te Moordrecht, voor het dempen van een sloot door middel van het storten van puin, 1984 -1988, 1749
            Ook lastgevingen
          - Jannes Vos BV te Alphen aan den Rijn, voor het oprichten van een vuiloverlaad-annex sorteerinrichting aan de Steekterweg 27 te Alphen aan den Rijn, 1985 - 1988, 1750
        - Overleg van de leden van Gedeputeerde Staten met de Drie Hollandse Landbouw Organisaties over de toepassing van de Afvalstoffenwet, 1983; 1751
        - Circulaire inzake het verbod op gebruik in waterwingebieden van slakken, afkomstig van vuilverbrandingsinstallaties, 1983; 1752
        - Vaststelling van de Bijdrageregeling regionale stortplaatsen Zuid-Holland, 1983-1984; 1753-1754
          - Deel 1, 1753
          - Deel 2, 1754
        - Bevordering van het gebruik van de composteerinrichting te Hoek van Holland door de instelling van een verbod op het aanbieden van tuinbouwafval aan de stortplaats te Zoetermeer, 1983-1984; 1755
        - Opzetten, uitvoeren en subsidiëren van een provinciaal inzamelsysteem voor kleine hoeveelheden chemisch afval, 1983-1985; 1756
        - Verordening bedrijfsafvalstoffen Zuid-Holland, 1983-1986; 1757-1758
          - Vaststelling en wijziging van de verordening, 1983 - 1986, 1757
          - Instelling van een schadebeoordelingscommissie, 1985, 1758
        - Overleg met de minister van Wallonië inzake het storten van niet-verwerkbare afvalstoffen in Wallonië, 1983-1986; 1759
        - Rijksbijdrage volgens de Bijdrageregeling kostbare rioleringswerken, 1983-1986; 1760
        - Standpuntbepaling inzake het "Voorlopig Indicatief Meerjarenprogramma Chemische afvalstoffen 1985 -1989", van de minister van Volkshuisvesting, Ruimtelijke Ordening en Milieubeheer, 1984; 1761
        - Commentaar op het concept van de Richtlijn afvalverbrandinginrichtingen voor huishoudelijke afvalstoffen c.a. van de minister van Volkshuisvesting, Ruimtelijke Ordening en Milieubeheer, 1984; 1762
        - Vaststelling van het interimbeleid ten aanzien van het uitvoeren van een werk met behulp van afvalstoffen, zoals erfverhardingen en parkeerterreinen, 1984-1985; 1763
        - Voorbereiding van de vergunningverlening aan de vuilverbrandingsinstallaties in Dordrecht, Leiden en 's-Gravenhage, 1984-1985; 1764
        - Bemoeienis met het acceptatiebeleid van de regionale stortplaats te Zoetermeer, 1984-1985; 1765
        - Beleidsbepaling inzake de toepassing van de Afvalstoffenwet in verhouding tot de Wet Verontreiniging oppervlaktewateren, 1984-1985; 1766
        - Verlening van een vergunning krachtens de Afvalstoffenwet voor het op of in de bodem brengen van afvalstoffen, 1984-1986; 1767-1768
          Voorbeelddossiers
          - Weigering van de verlening van een vergunning aan een particulier te Zevenhoven voor het dempen van een sloot met afval, 1984 - 1985, 1767
          - Hoogheemraadschap van Delfland voor het in de bodem brengen van baggerspecie langs fietspad 73 te Schipluiden, 1985 - 1986, 1768
        - Onderzoek naar de afvalverwerking in Zuid-Holland-West, 1984-1986; 1769-1771
          - Deel 1, 1984 - 1984, 1769
          - Deel 2, 1985, 1770
          - Deel 3, 1985 - 1986, 1771
        - Bemoeienis met de afvoer van afval door de gemeente Delft, 1984-1986; 1772
        - Aansluiting op het informatiesysteem, "Chemaf-systeem", van het Ministerie van Volkshuisvesting, Ruimtelijke Ordening en Milieubeheer in het kader van het toezicht op de naleving van de Wet chemische afvalstoffen, 1985; 1773
        - Bemoeienis met de richtlijn "Van saneren tot beheersen" van de minister van Volkshuisvesting, Ruimtelijke Ordening en Milieu, inzake de verwijdering van huishoudelijke afvalstoffen, 1985-1986; 1774
        - Instelling van een stortverbod van dakbedekkingsmateriaal op de stortplaats Zoetermeer, 1986; 1775
        - Vaststelling van het beleid inzake de aanpak van illegale stortingen in het kader van de Afvalstoffenwet, 1986; 1776
      - Geluid en stralingen, 2.3.2.6.
        - Standpuntbepaling inzake de veiligheid van kernenergie naar aanleiding van een adres van A. Schmidt, mede namens de Vereniging Milieudefensie, de Landelijke Stroomgroep Stop Kernenergie en de Stroomgroep Dodewaard, 1976-1978; 1777
        - Bemoeienis met de geluidhinderproblematiek bij vliegveld Zestienhoven., 1976 - 1980, 1985; 1778-1781
          - Deel 1, 1976 - 1984, 1778
          - Deel 2, 1977 - 1982, 1779
          - Deel 3, 1979 - 1980, 1780
          - Deel 4, 1985, 1781
        - Beantwoording van vragen, gesteld door Prof. Mr. J. Wessel en Drs. W.H.M. Aalbers in de Statenvergadering, inzake het aanwijzen van Midden-Delfland als stiltegebied, alsmede reacties op het concept-Intentieprogramma stiltegebied Midden-Delfland, 1979-1986; 1782
        - Vaststelling van het Intentieprogramma voor stiltegebieden in Zuid-Holland, 1981-1986; 1783-1789
          - Verslagen van de werkgroep Stiltegebieden, 1981 - 1986, 1783-1784
            - 1981-1984, 1783
            - 1985-1986, 1784
          - Nota "Stiltegebieden", 1982, 1785
          - Stiltegebieden Zuid-Holland-Oost en West, alsmede vaststelling van het voorontwerp van de Verordening stiltegebieden, 1981 - 1983, 1786
          - Vaststelling van het voorontwerp van het Intentieprogramma voor de stiltegebieden Midden-Delfland en Krimpenerwaard, 1983 - 1984, 1787
          - Stiltegebieden Midden-Delfland, Krimpenerwaard en stiltegebieden op de grens van Zuid-Holland-West en Zuid-Holland-Oost, 1984, 1788
          - Nota van beantwoording van reacties op het voorontwerp-Intentieprogramma voor stiltegebieden in Zuid-Holland, 1985 - 1986, 1789
        - Voorbereidingen in verband met het inwerkingtreden van de hoofdstukken IV en V van de Wet geluidhinder, handelend over A-inrichtingen en zones rond industrieterreinen, 1981-1986; 1790
        - Vaststelling van de Verordening Provinciale geluidshinderdienst Zuid-Holland, 1982-1985; 1791
        - Opgave van de provinciale bijdrage aan de Indicatief Meerjarenprogramma's Geluid aan de Minister van Volksgezondheid en Milieuhygiëne in het kader van de Wet geluidhinder, 1982-1986; 1792-1794
          - Indicatief Meerjarenprogramma Geluid 1983 - 1987, 1982 - 1983, 1792
          - Indicatief Meerjarenprogramma Geluid 1984 - 1988, 1983, 1793
          - Indicatief Meerjarenprogramma's Geluid 1986 - 1990 en 1987 - 1991, 1985 - 1986, 1794
        - Verbinding van geluidvoorschriften aan de Hinderwetvergunning voor het militair oefenterrein op de Waalsdorpervlakte te 's-Gravenhage, 1982-1986; 1795-1796
          - Deel 1, 1982 - 1986, 1795
          - Deel 2, 1986, 1796
        - Vaststelling van de geluidszone rond daarvoor in aanmerking komende industrieterreinen op grond van de Wet geluidhinder, 1982-1991; 1797-1819
          Het betreft terreinen waarop A-inrichtingen (volgens de Wet geluidhinder art. 16, lid 2a) zijn gevestigd, of waarop de vestiging van deze inrichtingen in een bestemmingsplan niet expliciet zijn uitgesloten en waarvan de zonering de gemeentegrens overstijgt. Alfabetisch geordenend op plaatsnaam, met tekeningen
          - Alblasserdam en Hendrik-Ido-Ambacht, industrieterreinen Haven, Nieuwland, Vinkenpolder en Aan de Noord, 1983 - 1984, 1797
          - Asperen, industrieterrein De Oven, 1983 - 1985, 1798
          - Bleskensgraaf en Hofwegen, industrieterrein Zuivelfabriek Graafstroom, 1984, 1799
          - Boskoop, industrieterrein Parklaan, 1984 - 1985, 1800
          - Delft, industrieterrein Gist Brocades, 1983 - 1984, 1801
          - Dordrecht, diverse industrieterreinen, 1983 - 1986, 1802
          - 's-Gravendeel, industrieterrein Mijlpolder, 1983 - 1991, 1803
          - Goedereede, industrieterrein Stellendam, 1984 - 1986, 1804
          - Gouderak, industrieterreinen Kattendijk en Middelblok, 1984 - 1985, 1805
          - Hagestein en Vianen, industrieterreinen De Hagen en De Biezen, 1982 - 1984, 1806
          - Heerjansdam, e.a., rangeerterrein Kijfhoek, 1983 - 1987, 1807
          - Heukelum, industrieterrein Bagijnewaard en Zuiderlingedijk, 1982 - 1984, 1808
          - Hillegom, industrieterrein Hillegommerbeek, 1983 - 1984, 1809
          - Katwijk, industrieterrein 't Heen, 1983 - 1984, 1810
          - Koudekerk aan den Rijn, industrieterrein Betoncentrale Koudekerk B.C.K.-Hondsdijk, 1983 - 1984, 1811
          - Koudekerk aan den Rijn, industrieterrein Hoogewaard, 1983 - 1984, 1812
          - Leerdam, terrein glasfabriek, 1982 - 1986, 1813
          - Leimuiden, industrieterrein Boot Beton, 1983 - 1984, 1814
          - Lisse, industrieterrein Jonker Beton, 1983 - 1985, 1815
          - Nederlek, diverse industrieterreinen, 1985 -1986, 1816
          - Nieuw-Lekkerland, industrieterrein Lekdijk, 1982 - 1985, 1817
          - Papendrecht, diverse industrieterreinen, 1983 - 1984, 1818
          - Puttershoek en Heinenoord, industrieterreinen Suikerunie en Van de Sluis & Kemper, 1983, 1819
        - Delegatie van de bevoegdheid door Provinciale Staten aan Gedeputeerde Staten om geluidszones rond industieterreinen vast te stellen, 1983-1986; 1820
        - Concept-nota "Compacte stad en wet geluidhinder", 1985; 1821
        - Nota "Wegverkeerslawaai en Ruimtelijk Beleid", opgesteld in overleg met de Inspectie voor de Volksgezondheid, 1985; 1822
        - Vaststelling van een hogere grenswaarde ex. art. 83 van de Wet Geluidhinder in verband met de reconstructie van de kruising SW 43 en de Burgemeester Keijzerweg te Papendrecht, 1985-1986; 1823
    - Ruimtelijke ordening, 2.3.3.
      - Algemeen, 2.3.3.1.
        - Circulaires inzake de toepassing van de richtlijnen in het kader van het verlenen van een verklaring van geen bezwaar voor bouwvergunningen, 1969-1981; 1824
        - Voorbereiding van de instelling van het Randstadoverleg, een bestuurlijk overlegorgaan van de provincies Noord-Holland, Utrecht en Zuid-Holland, 1975-1977; 1825
          Dit overleg is niet doorgegaan
        - Vaststelling van een circulaire inzake de woonruimteverdeling en de relatie tussen het volkshuisvestingsbeleid en ruimtelijk beleid, 1976-1978; 1826
        - Totstandkoming van de verstedelijkingsnota, 1976-1979; 1827-1830
          - Deel 1, 1976 - 1978, 1827
          - Deel 2, 1976 - 1977, 1828
          - Deel 3, 1976 - 1979, 1829
          - Deel 4, 1977 - 1978, 1830
        - Rapport "Reorganisatie van bestuur en regionaal ruimtelijk beleid" en diverse nota's inzake het ruimtelijk beleid, opgesteld door de adviseur voor kwesties betreffende de Ruimtelijke Ordening van de Algemene Dienst, 1976-1979; 1831
        - Vaststelling van de provinciale Nota Stadsvernieuwing, 1976-1981; 1832
        - Vergaderingen van het overleg tussen de Provinciale Raad voor de Ruimtelijke Ordening en Gedeputeerde Staten, 1976-1982; 1833
        - Beantwoording van vragen, gesteld door diverse personen in de Statenvergaderingen, inzake de ruimtelijke ordening, 1976-1985; 1834-1845
          - A. Vlasblom, inzake de verkoop van woningwetwoningen, 1976, 1834
          - Drs. R. Harms en Ir. D.D. Andreoli, inzake rijkssteun voor de stadsvernieuwing, 1978, 1835
          - Drs. C.P.G. Tilanus, inzake de richtlijnen van de minister van Volkshuisvesting en Ruimtelijke Ordening betreffende stadsvernieuwing, 1978, 1836
          - A.L. van den Beld-Pott, Drs. J.B. Waaijer, J. Wennekes, B. Bol en P.G.J. Bakker, inzake de samenstelling en status van de Werkcommissie Stadsvernieuwing met betrekking tot de Haagse stadsvernieuwing, 1980, 1837